臺灣桃園地方法院民事簡易判決
111年度桃簡字第565號
原      告  李沛蓉


訴訟代理人  宋柏儒
被      告  吳江鵬

上列被告因過失傷害案件（110年度審交簡字第144號），經原告
提起刑事附帶民事訴訟請求損害賠償，經本院刑事庭移送前來（
110年度審交簡附民字第12號），本院於民國111年7月18日言詞
辯論終結，判決如下：
　　主    文
被告應給付原告新臺幣參萬伍仟捌佰伍拾捌元，及自民國一一０
年十月五日起至清償日止，按週年利率百分之五計算之利息。
原告其餘之訴駁回。
訴訟費用由被告負擔百分之十三，餘由原告負擔。
本判決第一項得假執行。
原告其餘假執行聲請駁回。
    事實及理由
壹、程序部分：
一、按簡易訴訟之訴狀送達後，原告不得將原訴變更或追加他訴
    ，但擴張或減縮應受判決事項之聲明者，不在此限，民事訴
    訟法第436條第2項適用第255條第1項但書第3款定有明文。
    經查，原告起訴時請求：「被告應給付原告新臺幣（下同）
    32萬8,020元，及自起訴狀繕本送達翌日起至清償日止，按
    週年利率5％計算之利息。願供擔保請准宣告假執行。」（見
    本院附民卷第5頁），嗣於本院審理中減縮聲明為：「被告
    應給付原告26萬8,020元，及自起訴狀繕本送達翌日起至清
    償日止，按週年利率5％計算之利息。願供擔保請准宣告假執
    行。」（見本院卷第72頁），核係減縮應受判決事項之聲明
    ，應予准許。
二、被告經合法通知，未於最後言詞辯論期日到場，核無民事訴
    訟法第386條所列各款情事，爰依民事訴訟法第433條之3規
    定，依職權一造辯論而為判決。
貳、實體部分：
一、原告主張：被告於民國109年9月13日晚間11時54分許，駕駛
    車牌號碼0000-00號自用小客車（下稱肇事車輛），沿桃園
    市桃園區中山路直行，至中山路與中山北路口時（下稱系爭
    路口），未遵守前方紅燈號誌逕自直行，適有原告駕駛一中
    汽車股份有限公司（下稱一中公司）所有車牌號碼000-0000
    號營業小客車（下稱系爭車輛）沿中山北路直行，嗣於系爭
    路口左轉時，閃避不及而與肇事車輛發生碰撞，原告因此受
    有頸部其他特定部位挫傷及右側肩膀挫傷等傷害（下稱系爭
    傷害），系爭車輛毀損，一中公司已將系爭車輛損害賠償請
    求權讓與原告。原告因系爭傷害支出醫療費用1,400元，親
    友接送就醫交通費用7,990元，並受有1個月不能工作損失3
    萬8,630元、系爭車輛折價損失2萬元，原告復因系爭傷害精
    神痛苦不已，被告應賠償精神慰撫金20萬元，上開損害合計
    26萬8,020元，爰依侵權行為之規定，提起本件訴訟等語，
    並聲明：如減縮後聲明。　　
二、被告則以：原告無實際支出交通費用，不得請求交通費用，
    且本件請求金額過高等語，資為抗辯，並聲明：原告之訴駁
    回。
三、本院之判斷：　　
　㈠按因故意或過失，不法侵害他人之權利者，負損害賠償責任
    。汽車、機車或其他非依軌道行駛之動力車輛，在使用中加
    損害於他人者，駕駛人應賠償因此所生之損害，民法第184
    條第1項前段、第191條之2前段分別定有明文。汽車行駛至
    交岔路口，應遵守燈光號誌，道路交通安全規則第102條第1
    項第1款前段定有明文。經查，被告於上開時地駕駛肇事車
    輛，未遵守中山路紅燈號誌逕自直行，不慎碰撞由原告駕駛
    一中公司所有從中北路綠燈左轉之系爭車輛，致系爭車輛受
    損等情，有天成醫院診斷證明書、急診醫療費用收據、車籍
    、駕籍、行照及照片等證據在卷可稽（見本院附民卷第13頁
    ，桃簡卷第36頁、第38頁、第49至58頁），並經本院以職權
    調閱上開刑事案件卷宗依卷內事證認定無誤，堪信為真實。
    被告闖越紅燈致生本件事故，自已違反前述應遵守燈光號誌
    之交通規則而有過失。另原告對被告駕駛肇事車輛突然闖越
    紅燈之行為，無注意可能性而無與有過失。從而，被告駕駛
    行為確有過失，應就本件事故負全部過失責任，且其過失行
    為與原告所受損害具有相當因果關係，被告自應負侵權行為
    損害賠償責任。
　㈡損害賠償金額：
　⒈醫療費用：
　　原告因系爭傷害支出醫療費用1,400元等情，為被告所不爭
    （見本院桃簡卷第44頁反面），堪信為真實。
　⒉交通費用：
　　原告固主張其因系爭傷害請親友接送就醫支出交通費用7,99
    0元，然未舉證證明，自難認有此部分支出。是原告請求被
    告賠償上開交通費用自屬無據。 　
　⒊不能工作損失：
　　原告固主張其因系爭傷害不能工作1個月，並提出杏元骨科
    診所（下稱杏元診所）、忠華中醫診所（下稱忠華診所）診
    斷證明書及手腕腫脹照片為證（見本院桃簡卷第39頁、第67
    頁）。然杏元診所診斷證明書係記載原告於109年9月21日起
    至同年10月13日止門診、復健，治療右腕扭傷、右肩及右肘
    筋膜炎等文字；忠華診所診斷證明書係記載原告於109年9月
    22日至110年1月13日門診治療右側腕部挫傷，治療期間不宜
    駕駛車輛等文字；照片顯示手腕腫脹，而上開證明書及照片
    僅能證明原告受有右腕傷勢，惟原告於109年9月14日因系爭
    車禍所受之傷害為頸部其他特定部位挫傷及右側肩膀挫傷，
    有天成醫院診斷證明書附卷可參（見本院桃簡卷第36頁），
    而並無右腕挫傷、扭傷，自難認原告右側腕部挫傷為本件車
    禍事故所造成，原告請求賠償其於右側腕部挫傷治療期間之
    不能工作損失，自屬無據。又天成醫院函覆本院，原告因本
    件交通事故急診，經診斷受有系爭傷害，給予頭部外傷衛教
    ，而依一般臨床醫學經驗，頭部外傷會建議病人前3日勿劇
    烈運動，有天成醫院111年6月8日天成祕字第1110608013號
    函附卷可參（見本院桃簡卷第65頁），則原告因系爭傷害不
    能工作日數應比照頭部外傷病人勿劇烈運動日數而以3日計
    算。另台北市2,000cc以下動力計程小客車每日營業收入為1
    ,486元，有台北市計程車客運商業同業公會109年9月23日北
    市計客字第109435號函附卷可參（見本院附民卷第23頁），
    則原告每日工資應以1,486元計算。從而，原告因系爭傷害
    不能工作3日之損失為4,458元（計算式：1,486×3=4,458）
    。
　⒋系爭車輛折價損失：
　　經查，原告主張系爭車輛經修復後價值減損2萬元，一中公
    司已將系爭車輛損害賠償請求權讓與原告等情，有台灣區汽
    車修理工業同業公會111年5月27日台區汽工（宗）字第1112
    50號函及債權讓與證明書附卷可參（見本院桃簡卷第12頁、
    第46頁），堪信為真實。系爭車輛既因本件事故導致價值減
    損，原告自得請求被告賠償2萬元。　　
　⒌精神慰撫金：
　　按不法侵害他人之身體、健康、名譽、自由、信用、隱私、
    貞操，或不法侵害其他人格法益而情節重大者，被害人雖非
    財產上之損害，亦得請求賠償相當之金額，民法第195條第1
    項前段亦有明文。次按精神慰撫金之多寡，應斟酌雙方之身
    分、地位、資力與加害程度，及其他各種情形核定相當之數
    額，該金額是否相當，自應依實際加害情形與被害人所受之
    痛苦及雙方之身分、地位、經濟狀況等關係決定之。經查，
    原告因系爭事故受有系爭傷害，精神上受有相當之痛苦，自
    得請求被告賠償精神慰撫金。參酌兩造身分、地位、經濟狀
    況（見兩造財產所得資料，本院個資卷）、教育程度（戶籍
    資料，本院個資卷）、被告過失情節及原告所受傷害等一切
    情狀，認原告請求精神慰撫金應以1萬元為適當。
　⒍基上，原告上開損害金額合計為3萬5,858元（計算式：1,400
    +4,458+2萬+1萬=3萬5,858）。　
四、按給付無確定期限者，債務人於債權人得請求給付時，經其
    催告而未為給付，自受催告時起，負遲延責任。其經債權人
    起訴而送達訴狀，或依督促程序送達支付命令，或為其他相
    類之行為者，與催告有同一之效力。又遲延之債務，以支付
    金錢為標的者，債權人得請求依法定利率計算之遲延利息。
    但約定利率較高者，仍從其約定利率，而應付利息之債務，
    其利率未經約定，亦無法律可據者，週年利率為5％，民法第
    229條第2項、第233條第1項、第203條分別定有明文。經查
    ，上開侵權行為損害賠償債務為金錢債務，然無確定期限，
    亦無約定之利率，被告應自受催告時起，負遲延責任，給付
    週年利率5％遲延利息，而起訴狀繕本於110年10月4日送達被
    告，有本院送達證書在卷可稽（見本院附民卷第29頁），原
    告請求自起訴狀繕本送達翌日即同年月5日起至清償日止，
    按週年利率5％計算之遲延利息，自有理由。
五、綜上所述，原告依侵權行為之法律關係，請求被告給付原告
    3萬5,858元，及自110年10月5日起至清償日止，按週年利率
    5％計算之利息，為有理由，應予准許，逾此部分，則無理由
    ，應予駁回。
六、本件原告勝訴部分，係依民事訴訟法第427條規定適用簡易
    程序所為被告敗訴之判決，依同法第389條第1項第3款之規
    定，應依職權宣告假執行。原告敗訴部分，假執行之聲請駁
    回。
七、本件事證已臻明確，兩造其餘攻擊、防禦方法及證據資料，
    經本院審酌後，認對於判決結果不生影響，爰不一一論述。
八、訴訟費用負擔之依據：民事訴訟法第79條。　　　
中　　華　　民　　國　　111 　年　　8 　　月　　3 　　日
                  桃園簡易庭  法  官  張明宏
以上為正本係照原本作成。
如不服本判決，應於送達後20日內，向本院提出上訴狀並表明上
訴理由，如於本判決宣示後送達前提起上訴者，應於判決送達後
20日內補提上訴理由書（須附繕本）。
如委任律師提起上訴者，應一併繳納上訴審裁判費。   
中　　華　　民　　國　　111 　年　　8 　　月　　3 　　日
                              書記官  石曉芸